# 求助：陈版主

提问人：CD132829 时间：2017-01-01 20:21:53
A公司投资新设立子公司B，账面价值 600 万人民币。A公司以B公司做为出资和C公司共同出资成立D公司，保留B公司的法人资格，评估增值为 600 万美元，A公司控制D公司51%的股权，如何进行会计处理？假如B公司清算，那么对于A公司的投资损失是按照 600 万美元测算，还是按照 600 万人民币测算。为什么。

回答人：chenyiwei
如果A对B、D均有控制权，则A在个别报表层面应将其对B的投资成本（ 600 万元人民币）平移为对D的投资成本，不确认增值收益。
在A的合并报表层面，B的各项资产、负债应按其原账面价值基础持续计量，不反映投入D时评估增值的收益。相应地，D对于取得B的股权应按同一控制下合并处理，不反映B的股权的增值，而是以B的帐面净资产作为对B的初始投资成本。

提问人：CD132829 时间：2017-01-02 09:52:20
谢谢陈版主，你说的原理我知道，如果在D公司按照账面价值入账，如何在D公司如何反映A公司的51%的股权啊？

回答人：chenyiwei
股东之间承认A出资的评估值，并明确股权比例即可。

提问人：CD132829 时间：2017-01-02 09:55:57
B公司破产清算，那么对于A公司的投资损失是不是按照 600 万人民币测算，其主要依据是不是在投资时不反映投入D时评估增值的收益，是不是这个原因？

回答人：chenyiwei
是。

提问人：CD132829 时间：2017-01-02 10:04:44
如果原来评估增值部分，进入了未分配利润以及资本公司，是不是做账冲回。谢谢

回答人：chenyiwei
是。